【裁判字號】    96,訴,328
【裁判日期】    980707
【裁判案由】    損害賠償等
【裁判全文】
臺灣宜蘭地方法院民事判決               96年度訴字第328號
原      告  甲○○
訴訟代理人  郭美春律師
複  代理人  丙○○
被      告  乙○
被      告  北宜不動產仲介有限公司
法定代理人  丁○○
共      同
訴訟代理人  羅明宏律師
上列當事人間請求損害賠償等事件，本院於98年6月23日言詞辯
論終結，判決如下：
    主  文
原告之訴及假執行之聲請均駁回。
訴訟費用新台幣陸仟零陸拾元由原告負擔。
    事  實  及  理  由
一、原告起訴主張：
(一)、原告於民國95年12月25日，經被告北宜不動產仲介有限公司
    （下稱北宜公司）經紀營業員詹靜芳居間仲介，與被告乙○
    成立買賣契約，由原告向被告乙○以新台幣（下同）270萬
    元之對價，買受宜蘭縣五結鄉○○段第486地號暨同地段第
    387件號建物（下稱系爭房地）暨車位編號23號，此有買賣
    契約書（下稱系爭買賣契約）可證，原告業已付訖買賣價款
    ，並為此給付被告北宜公司54,000元之仲介服務費。原告於
    買受系爭房地前，即向被告北宜公司表明房地必須附有自用
    車位，故原告、被告北宜公司、乙○曾特地協同前往系爭車
    位所在位置當場指明編號23號車位，當時該車位停放他人車
    輛，被告乙○表示係借用他人停放，嗣買賣完成後必可歸還
    供原告使用云云，然原告遷入系爭房地後，驚覺編號23號車
    位根本非被告乙○所有，而係同棟住戶李金鳳所有，被告所
    有車位應係車位編號8號，該編號8號車位係下層車位因機械
    故障多年無法使用，嗣後雖經修繕，但其便利性及日後保養
    、維修所費必鉅，更與買賣契約所載不同。為此原告多次與
    被告乙○洽商，被告乙○均置之不理，詢之被告北宜仲介公
    司，該公司則以交易業已完成為由推卸責任。
(二)、按債之標的為債務人之給付，債權人基於債之關係，得向債
    務人請求給付，民法第199條訂有明文。是以，債務人有依
    照債權債務關係給付契約標的物之義務，而債之標的依照民
    法規定，有特定物之債、種類之債、選擇之債、貨幣之債、
    損害賠償之債等。查本件社區之停車位並非法定停車位，其
    未登記於權狀上，而係屬公共設施之一部分（參被證1號房
    屋登記謄本），公共設施之應有部分均附屬於建築物專有部
    分於買賣時一併移轉，其與停車位無涉，因此關於停車位之
    買賣並非買受其公共設施之所有權，而係買賣該車位之約定
    專用權利，系爭車位使用權於契約已訂明為編號23號，屬特
    定物之債，原告自無受領他種給付之義務，又被告乙○既無
    法給付編號23號車位之使用權，已屬給付不能，原告爰依債
    務不履行之規定請求解除契約並請求損害賠償。再按出賣人
    應擔保第三人就買賣之標的物，對於買受人不得主張任何權
    利。出賣人不履行第348條至第351條之所定之義務者，買受
    人得依關於債務不履行之規定，行使其權利，民法第349條
    、第353條分別定有明文。查本件被告乙○於當初向前手購
    買系爭房地與車位使用權時已訂明該車位使用權編號為8號
    ，其明知並無編號23號車位之使用權，但仍於與原告之買賣
    契約上為此記載，顯有故意欺瞞之情；縱被告乙○稱其係因
    過失而不知編號23號車位非歸其使用，但出賣人之權利瑕疵
    擔保責任並不以出賣人有可歸責事由為要件，已如上述，故
    縱令被告乙○非因故意而出賣編號23號車位之使用權，但仍
    無解於被告乙○成立債務不履行中給付不能之責任。次按，
    債權人於有民法第226條之情形時，得解除其契約，而解除
    權之行使，不妨礙損害賠償之請求，民法第256條、260條訂
    有明文。復按「查被上訴人就停車位所取得者僅為公有專用
    權，性質上乃就共有部分基於分管契約所取得之使用收益權
    能，與區分一建物而各就其專有部分享有單獨所有權之情形
    有間，今就停車位買賣契約行使解除權，其結果僅使共有專
    用權歸於消滅而回復共有之狀態，尚不涉及所有權之移轉或
    設定負擔，自無處分上不可分之問題，是被上訴人僅就系爭
    買賣契約之地下停車位部分，行使解除權，亦屬法之所許。
    」此經最高法院93年台上字第1861號判決揭示在案。查本件
    系爭買賣標的物為編號23號車位之使用權，被告乙○因有給
    付不能之情事，原告得依民法256條解除系爭停車位之買賣
    契約，且解除契約後僅使共有專用權消滅而回復共有狀態，
    其並無處分上不可分之問題，故原告得僅對車位部分行使解
    除權，此有上述最高法院見解可資參照，原告並以辯論意旨
    (一)狀送達之日為解除契約之意思表示到達被告之日。又解除
    契約後，雙方互負回復原狀之義務，但被告乙○自始即未交
    付編號23號之車位使用權，故原告無需返還；反之被告乙○
    受領該車位使用權之價金應返還予原告；又損害賠償，除法
    律另有規定或契約另有訂定外，應以填補債權人所受損害及
    所失利益為限，民法第226條、第216條訂有明文。再查，本
    件原告自訂立買賣契約至今，均無法使用編號23之停車位，
    致原告必須另覓他處停車，以致於原告此兩年需額外支出車
    位租金費用。原告當初考量子女年幼易病，實不宜使其在外
    風吹雨淋，遂決意購買配有適合車位之房屋，復在被告2人
    強調保證車位為編號23號之狀況下，原告始購買系爭房地，
    倘當時知車位為下層，斷無可能購買，然購買後原告原本滿
    心喜悅終予幼子有完善之居住環境後，卻驚覺該契約標的編
    號23號車位根本無法使用，深覺受騙，更痛心於其幼子仍須
    繼續忍受如此不便及疾病之苦，倍感內疚，此費用同屬原告
    之所受損害，一併請求。
(三)、按「稱居間者，謂當事人約定，一方為他方報告訂約之機會
    或為訂約之媒介，他方給付報酬之契約」、「居間人，關於
    訂約事項，應就其所知據實報告於各當事人」、「居間人違
    反其對於委託人之義務而為利於委託人之相對人之行為，或
    違反誠實及信用方法，由相對人收受利益者，不得向委託人
    請求報酬及費用」民法第565條、第567條第1項、571條分別
    定有明文。次按，仲介業之業務，涉及房地買賣之專業知識
    ，一般之消費者委由仲介業者處理買賣事宜。而仲介業者針
    對其所為之仲介行為，既向消費者收取高額之佣金，應就其
    所從事之業務負善盡預見危險及調查之義務。以仲介房屋買
    賣為業，其於仲介中自應審酌所有權狀及相關文件之真偽，
    如未盡此注意義務致使被上訴人蒙受損失，即應負過失侵權
    行為之責（參見最高法院84年度台上字第1064號判決要旨）
    。就原告與被告北宜公司間之仲介居間契約而言，被告北宜
    公司未善盡調查義務之情節，顯屬未依債之本旨給付而有不
    完全給付情事，茲因原告業與被告乙○簽署系爭買賣契約，
    被告北宜公司所為不完全給付顯已不能補正，是原告依民法
    第227、226條規定，亦得訴請被告北宜公司負給付不能之損
    害賠償責任，原告就與被告北宜公司之仲介居間契約所受損
    害即為服務費54,000元。
(四)、退萬步言，縱令原告不得解除該車位使用權之契約，而需受
    領8號車位，但因8號車位與契約約定之效用有所減損，故原
    告請求應減少價金：按「物之出賣人，對於買受人應擔保其
    物依373條之規定危險移轉於買受人時，無滅失或減少其價
    值之瑕疵，亦無滅失或減少其通常效用或契約預定效用之瑕
    疵。但減少之程度無關重要者，不得視為瑕疵。」、「買賣
    因物有瑕疵，而出賣人依前五條之規定，應負擔保之責者，
    買受人得解除其契約，或請求減少其價金。但依情形，解除
    契約顯失公平者，買受人僅得請求減少價金。」民法第354
    條、359條訂有明文。查本件原告向被告乙○購買系爭房地
    與車位使用權時，即已告知要購買上層車位，因上層車位不
    論機械是否故障、年限是否已久，均不影響其正常使用，此
    乃上層車位與下層車位效用上之不同，故雙方契約約定之效
    用乃屬終生均無需支出維修費均可正常使用之車位。今下層
    車位縱令得以使用，但以機械操作之模式，每年需花費維修
    次數必甚多而影響正常使用之效能，且該費用將隨使用年限
    而遽增，因此被告所謂車位編號雖有不同，就車位使用權利
    及供車輛停放功能並無不同，難以謂原告受有何損害云云，
    實屬謬誤，若非被告認為下層車位此後均無需再支出任何維
    修費用？否則豈能主張下層車位與上層車位停放功能並無不
    同。次查，系爭大樓地下室停車位因長年失修，該大樓管委
    會遂於停車處公告停車位因長年未維修，使用上恐有安全疑
    慮，且整體以觀，該大樓之下層車位竟均閒置甚久、無任何
    一人使用，此有勘驗筆錄及勘驗照片可稽，足證該下層車位
    於安全性、便利性上均有嚴重疑慮與困擾，否則下層車位使
    用人豈有付費後又故意荒廢之情？因此，該下層車位定有故
    障率高、維修不敷成本之事，此由98年6月8日第一次履勘時
    管理員親自證述：「下層車位都沒人用啦！修了也是又壞掉
    。」可佐。倘鈞院認定原告仍有受領8號車位之義務，則因
    該下層車位之使用效能顯較當初契約預定之效能大幅降低，
    則原告請求被告應減少其價金，實屬合理。
(五)、綜上，爰分別依債務不履行損害賠償之法律關係，聲明請求
    判決：1.被告乙○應給付原告50萬元，及自96年12月6日起
    至清償日止，按週年利率5％計算之利息；2.被告北宜公司
    應給付原告54,000元，及自96年12月5日起至清償日止，按
    週年利率5％計算之利息；3.願供擔保請准宣告假執行。
二、被告乙○、北宜公司則答辯以：
(一)、本件系爭房屋買賣契約買賣標的物包括土地持分、地上建物
    與車位，全部價金為270萬元，被告並已完成產權登記與原
    告所有，此有土地暨建物謄本為證，原告並向台灣銀行設定
    本金最高限額抵押權260萬元，是被告已依約完成契約上給
    付及移轉所有權之義務。至於原告主張車位錯誤問題，係被
    告無心之過以致弄錯正確車位號碼造成雙方誤解。蓋買賣契
    約上之停車位係指地下室一層之機械式停車位，屬共同使用
    部分，住戶僅有使用權，被告乙○於92年11月間向前手買系
    爭房屋，即載明被告乙○有編號8之停車位。惟被告乙○搬
    入住宅居住時該處車位多無人使用，管理員告訴可以使用23
    號停車位，故被告乙○長久以來一直物認為23號停車位有使
    用權，是以在與原告訂立房屋買賣契約時，才會標示23號車
    位，又經證人王思涵於偵查庭（原告因本件買賣糾紛，曾對
    被告乙○等人提出詐欺告訴，經台灣宜蘭地方法院檢察署以
    96年偵字2156號為不起訴處分在案）結證稱乙○夫妻因開休
    旅車，長期停在外面，並未停過23號車位，所以誤以為23號
    是他們的停車位，一直到點交完後才知道弄錯等語。另經管
    理員黃達成於偵查庭證稱：伊沒看過乙○夫妻停過23號停車
    位，他們平常都停在路邊等語，均核與被告乙○所辯相符。
    然究其實際23號車位與8號車位均屬機械式停車位，本質上
    並無不同，被告並無須刻意欺瞞告訴人，況且被告與原告訂
    立之買賣契約亦只載明編號，唯一區別者，乃23號車位係上
    層車位，8號車位則屬下層車位，在使用習慣上因人而異，
    然殊不得據此即認為被告有欺瞞之故意，亦即無不歸責於被
    告。次查，系爭停車位乃機械式停車位，住戶僅有使用權並
    無所有權，又本件房屋買賣總價金270萬元乃包括系爭機械
    車位等公共設施在內並無車位土地持分之價格，無從區分停
    車位買賣價金與房屋買賣價金，性質上乃一個買賣契約，並
    無全部與部分之區分，顯無解除部分契約之可能，故原告強
    加契約分割成兩部分，再主張解除停車位部分之買賣契約，
    實無理由。至於最高法院93年台上字1861號判決之停車位係
    指另訂有停車位買賣契約及價金情形，故無處分上不可分之
    問題，此與本件事實截然不同，該號判決見解應無適用本事
    件餘地。
(二)、本件依被告乙○即委託人出具不動產現況說明書（被証五）
    ，關於車位標示經委任人表示為機械式上層，上開事項於說
    明書已明載：經委託人（賣方）就持有本房地時間內，所瞭
    解之屋況確實填寫，以盡告知買方之義務。又在簽訂買賣契
    約之前，被告北宜公司仲介人員亦曾偕同買賣雙方實地查看
    停車位，是被告北宜公司已盡其調查義務，並就所知之事實
    告知原告並無違反對於委任人之義務，上開事實証諸被告之
    仲介人員詹靜芳於偵查庭稱：該23號車位未登記在權狀上，
    是屬於公共設施之一部分，所以書面上看不出來，伊不知屋
    主23號車位是錯誤的等語。另辦理本件過戶之代書陳振坤亦
    證稱：因為不是法定停車位，所以無停車位之所有權狀，是
    原始建商劃歸給住戶，所以沒有書面資料可參閱等語，核與
    詹靜芳所辯相符（詳卷附宜蘭地檢署96年偵字第2156號不起
    訴處分書），更不得認為被告公司有違反居間之報告義務。
    原告主張有民法第571條之情事，惟本條之適用條以故意為
    前提。本件買賣契約買賣雙方均已簽約，原告並未證明被告
    確係意圖為買主之利益而詐騙原告，抑或違反據實告知之義
    務，或是被告有違反委託人義務而利於委託人相對人之行為
    ，其主張即不足採。按居間人以契約因其報告或媒介而成立
    者為限，得請求報酬，民法第568條定有明文，本件被告既
    已完成居間之義務，是被告公司依約受有報酬自非無法律上
    原因，原告之主張並無理由。
(三)、退步言之，縱認被告有可歸責之原因，查系爭停車位乃機械
    式停車位，住戶僅有使用權並無所有權。編號23號車位雖為
    第三人使用，惟被告仍擁有8號停車位使用權，此一8號停車
    位亦附屬於不動產買賣一併轉移原告使用，是車位編號雖有
    不同，就供車輛停放之權利及功能並無不同。尤有甚者，原
    告稱8號停車位機械故障多年，全然無法使用，被告為示履
    約誠意已委任工人修復（被証三），升降自如（被証四），
    迄今並未再有故障情事；且8號停車位寬2.3公尺，深5.1公
    尺可使用面積11.73平方公尺；反觀23號停車位寬僅1.85公
    尺，深5.35公尺，可使用面積僅9.89平方公尺，不但面積較
    小，又因面寬不足，以致車輛無法完全駛入停車位停放（詳
    被證四照片，車輛之右後視鏡被欄干卡住，整輛車僅能駛入
    約三分之二位置），且車輛烤漆極易被刮傷，又如車位下層
    之24號停車位之住戶欲停放車輛而上升，則23號車位之車輛
    車尾部分懸在半空，操作過程中，稍有不慎極易滑落，造成
    下方車輛及人員之危險。是單就停放車輛之實用及安全性，
    8 號車位遠勝23號車位，難以謂原告受有何損害。原告主張
    另在外承租停車位以供停車位云云，並未舉證以實其說，所
    辯亦不可採。
(四)、本件爭點在上下層停車位價格為何，惟據原告所提97年5月5
    日陳報狀所列參考價款第一至四項均是包含車位在內的房地
    總售價並無單獨列出車位之價格，實無從據此推論車位之價
    格。更何況吾人分別計算原告所列四件房屋買賣之每坪平均
    價格，依序分別為89,000元、87,000元、102,000元、99,00
    0元，反觀被告出售原告之系爭房屋總坪數38.9坪，總價270
    萬元，每坪平均單價僅69,408元，遠低於上開價格，而此一
    價格亦係包括停車位。又同樣系爭房屋所在之中興華廈（五
    結鄉○○路5號2樓之1）建物附上層停車位，總坪數38.5坪
    ，96年6月之買賣售價為2,100,000元，其每坪單價為54,545
    元（被證六）卻較原告之售價為低。是原告提陳之數據並不
    足為參考，原告稱上下車位差距30萬元亦有違宜蘭房仲業一
    般對機械式停車位價格之認知，原告主張23號之停車位價值
    為50萬元，顯不合理亦無任何依據。又查，原告主張權狀載
    有車位坪數面積並據此與買賣總面積之比例換算車位面積之
    價值為496,38 2元，此種換算方式並無依據，蓋系爭車位為
    上下層之機械或停車位並無單獨所有權，其使用範圍，亦僅
    11.73平方公尺並非原告主張之23.696平方公尺；又機械式
    停車位僅為使用權，此與所有權截然不同，其價格難以依一
    般房地之所有權相同買賣價格作為計價依據，否則鈞院所委
    託之鑑價公司高源不動產估價師早就可以據此方式計算系爭
    車位之價值，是原告自行計算系爭車位價格為496,382元，
    顯不足採。
(五)、綜上，原告並未就受有損害之事實舉證證明，其訴顯無理由
    ，應予駁回。爰為訴之聲明：1.原告之訴駁回；2.如受不利
    益判決，願供擔保請准宣告假執行。
三、本件兩造不爭執之事實，為原告與被告乙○經被告北宜公司
    之仲介營業員居間，而定有買賣契約，其載明包括車位編號
    23號之停車位，總價270萬元，被告乙○所給付者為編號8號
    之停車位，此並有買賣契約書可參，堪信屬實。
四、經本院整理，並為兩造同意之爭點，為(一)被告乙○給付編號
    8而非原約定之23號停車位，是否有可歸責之原因？原告主
    張解除關於停車位部分之買賣契約，是否有理由(二)被告北宜
    公司居間原告購買系爭不動產，是否有可歸責事由，致原告
    買受停車位之標的物有誤？(三)原告是否受有損害，被告乙○
    主張抵銷或損益相抵是否有理由？(四)編號23號之停車位價值
    為何？茲判斷如下：
(一)、對於被告乙○之請求部分：
１、按出賣人不履行第348條至第351條所定之義務者，買受人得
    依關於債務不履行之規定，行使其權利。出賣人應擔保第三
    人就買賣之標的物，對於買受人不得主張任何權利。因可歸
    責於債務人之事由，致給付不能者，債權人得請求賠償損害
    。前項情形，給付一部不能者，若其他部分之履行，於債權
    人無利益時，債權人得拒絕該部之給付，請求全部不履行之
    損害賠償，民法第353條、第349條、第226條分別定有明文
    。又債務人就其故意或過失之行為，應負責任，民法第220
    條第1項亦有明文。查本件原告與被告乙○經被告北宜公司
    之仲介營業員居間，而定有買賣契約，其載明包括車位編號
    23號之停車位，總價270萬元，被告乙○所給付者為編號8號
    之停車位，就此被告乙○雖辯稱其係無心之過云云，然原告
    與被告乙○於系爭買賣契約書約定：「車位編號23號」（本
    院卷第7頁），另系爭契約書「十、保證事項」亦約定：「
    …，倘有第三者主張其他權利…，乙方應負完全損害賠償責
    任。」（本院卷第10頁），而被告乙○與其前手即訴外人鄭
    榮坤訂立系爭房地之買賣契約時，明白約定車位標示係編號
    8之車位，此有該中信房屋不動產買賣契約書（本院卷第27
    頁）可參，則被告乙○就本件買賣契約訂立時，自應注意車
    位號碼應記載為8號，始為正辦，然其因欠缺注意而誤為23
    號車位，自應認有可歸責之事由；且原告與被告乙○買賣契
    約書中既明定為買賣標的中之使用車位部分係為編號23車位
    ，即應認為該部分之給付為特定使用權之給付。故被告乙○
    上開抗辯，並不可採，應認原告主張被告乙○無法依約給付
    23號車位使用權，有可歸責事由，應依債務不履行之規定負
    其責任，為有理由。
２、惟查，原告與被告乙○間之買賣契約，其買賣標的乃系爭房
    地之所有權與23號車位之使用權，價金270萬元，並未就房
    地及車位為個別約定，亦未約定每坪之單價為若干，顯見訂
    約時當事人之真意非為可分之給付，此徵諸原告一再陳以伊
    係考量不宜讓子女在外吹風淋雨，乃決意購買配有適合車位
    之房屋等語，亦可為佐。是依系爭買賣契約簽訂時之當事人
    真意，房地所有權及車位使用權之給付應屬不可分，則原告
    以系爭23號車位之使用權無法給付，故主張僅解除該部分契
    約，為無理由；然此並不妨礙原告所主張被告乙○之給付有
    權利瑕疵情形，而依關於債務不履行之規定請求損害賠償。
    而按當事人主張有利於己之事實者，就其事實有舉證之責任
    ；損害賠償之範圍，應以被害人實際所受損害為衡；此觀民
    事訴訟法第277條及民法第216條第1項之規定自明。查本件
    被告乙○雖無法交付23號車位之使用權予原告，然可交付其
    自前手取得之8號車位使用權，其亦向原告表示願意交付控
    制該車位昇降之鑰匙。而經本院現場履勘結果，23號車位與
    8號車位均位於五結鄉「中興大樓」地下一層，8號車位位於
    車道出入口旁，為下層車位，23號車位位於8號車位前方約6
    公尺處，為上層車位，8號車位之昇降操作功能業經被告乙
    ○修復，可正常操作等情，有本院勘驗筆錄及現場照片可按
    ，足認被告乙○確已可將8號車位交由原告正常使用。就此
    原告雖復主張該大樓之下層車位均無人使用，且上層車位不
    論機械是否故障、年限是否已久，均不影響其正常使用，故
    上層車位與下層車位效用上之不同，終生均無需支出維修費
    均可正常使用，下層車位縱令得以使用，但以機械操作之模
    式，每年需花費維修次數必甚多，仍屬受有損害云云，然就
    機械停車位而言，維持上下車位之昇降操作功能乃上下車位
    使用權人均須負擔之成本，例如倘車位於昇起狀態下下降功
    能故障，上層車位即因懸於空中而無法使用，非謂上層車位
    使用權人全然不須維持昇降功能正常即可持續使用，更不能
    以該大樓地下停車場下層車位幾乎無人使用之現況，而謂僅
    上層車位可供使用，故原告上開主張，顯非有理至明。又該
    8號車位與本件訟爭之23號車位，相距僅約6公尺，以其相對
    位置而言並無甚差距；甚且，8號車位位於該大樓地下停車
    場出入口，其寬2.3公尺，深5.1公尺，面積11.73平方公尺
    23號停車位寬1.85公尺，深5.35公尺，面積9.89平方公尺，
    此為原告所不爭執，以一般常理而言，應以寬度及長度均較
    大之8號車位較利於使用，對於原告而言，使用8號車位較諸
    23號車位，實無何損害可言。此外，原告復無法提出具體證
    據證明該2車位有何價值上之差異，自應認無法證明所受損
    害之存在。故被告乙○對於系爭買賣契約之履行，雖因無法
    交付23號車位使用權而有瑕疵給付情形，然因其得另行交付
    8 號車位予原告，而原告復無法具體提出其間有何損害，則
    原告主張被告乙○應賠償所受損害50萬元，即無理由，應予
    駁回。
(二)、原告對於北宜公司之請求部分：
    按居間人關於訂約事項，應就其所知，據實報告於各當事人
    。對於顯無履行能力之人，或知其無訂立該約能力之人，不
    得為其媒介。以居間為營業者，關於訂約事項及當事人之履
    行能力或訂立該約之能力，有調查之義務。居間人以契約因
    其報告或媒介而成立者為限，得請求報酬，民法第567條、
    第568條分別定有明文。本件被告間訂立有不動產標的現況
    說明書（本院卷第36頁），於說明欄填寫「機械式上層」，
    而被告北宜公司既居間仲介不動產買賣為業，當有調查之義
    務，其疏未查明而居間媒介原告與被告乙○訂立系爭買賣契
    約，當可認為有過失，故原告主張被告北宜公司應負債務不
    履行損害賠償之責，核屬可採。惟本件原告實際上尚可受領
    被告乙○給付之8號車位使用權，且並無何證據可證明原告
    無法受領23號車位而實際受領8號車位之情狀下受有何損害
    ，已如前述，則原告對於被告北宜公司請求債務不履行之損
    害54,000元，亦無理由。
五、綜上所述，本件原告對被告乙○及北宜公司主張債務不履行
    之損害賠償，均無理由，應予駁回。又原告之訴既經駁回，
    ，其假執行之聲請即失所依附，應併予駁回。
六、本件事證已臻明確，兩造其餘主張陳述及攻擊防禦方法，經
    本院斟酌後，認與判決結果不生影響，毋庸再予逐一論述，
    附此敘明。
七、訴訟費用負擔之依據：民事訴訟法第78條。
中    華    民    國    98    年     7     月    7    日
                  臺灣宜蘭地方法院民事庭
                      法  官  張軒豪
正本與原本無異。
如不服本判決應於判決送達後20日內提出上訴狀（須附繕本）。
中    華    民    國    98    年     7     月    8    日
                      書記官  謝佩欣


司法院資訊處製作；財團法人民間司法改革基金會備份。
